# 请教陈老师，子公司吸收合并子公司的账务处理

提问人：151330243 时间：2019-10-29 06:30:17
陈老师您好：
集团下属全资子公司 A 和子公司 B，子公司 A 吸收合并 B，B 主体注销，子公司 A 进行账务处理时，B 公司的资产负债和权益平移到子公司 A，B公司的实收资本是否可以在 A 公司账面以资本公积反应呢？多谢陈老师。

回答人：chenyiwei
根据原国家工商行政管理总局《关于做好公司合并分立登记支持企业兼并重组的意见》（工商企字 [2011]226 号）：“支持公司自主约定注册资本数额。
因合并而存续或者新设的公司，其注册资本、实收资本数额由合并协议约定，但不得高于合并前各公司的注册资本之和、实收资本之和。合并各方之间存在投资关系的，计算合并前各公司的注册资本之和、实收资本之和时，应当扣除投资所对应的注册资本、实收资本数额。”。
据此，因为此处 A、B原先是平级的，不存在互相投资，则吸收合并后A的注册资本、实收资本金额可以在原 A的实收资本和原（A+B）的注册资本之和这两者之间自主决定，因此 B 的实收资本全部或部分计入吸收合并后存续的 A 公司的资本公积（资本溢价）是可以接受的，不违反法律法规规定。
但这样的账务处理必须以经核准的吸收合并方案为依据。